# 陈老师，请教您一个关于研发费用的问题，感谢

提问人：dfhcpa 时间：2019-05-02 22:57:50
陈老师您好
向您请教一个关于研发费用的问题；
背景：某检测机构受客户委托进行某种药品有效成分进行检测，该检测没有国家规定的方法，检测机构需要自行开发检测方法（下面简称：方法开发），且开发的方法必须经过国家规定的实验操作规程验证（下面简称：方法验证），然后再使用已经验证的方法进行样本分析（下面简称：样本分析）。检测机构与委托方签订了合同，约定方法开发及方法验证 20 万，样本分析50 万；检测机构开发的方法在某类药品中具有通用性，因此认为属于研发费用；方法开发及验证构成一项履约义务，样本分析构成一项履约义务；
问题：如果将方法开发及验证作为研发费用核算，岂不是造成了方法开发及验证收入 20 万，但没有相应的营业成本。这样是否合理？如不合理您认为怎么处理更好？

回答人：chenyiwei
对此问题，如果 20 万元已经足以涵盖方法开发和方法验证的成本，则可以选择以下方法处理：
1 、如果预计后续类似检测业务中还会使用到本次开发的方法，且无需再次进行方法开发和验证，则可以采用你说的方法，将方法开发、验证的成本作为研发支出计入研发费用，确认的 20 万元收入无对应成本。
2 、将合同整体作为一项履约义务（因为各步骤互相关联，仅仅提供方法开发和验证，对客户而言并不能实现其商业目的），所有开发支出计入合同成本，并在完成样本检测、交付检测报告时一次性确认收入，相应所有开发支出计入合同成本。该种做法的问题是导致研发费用无发生额。

提问人：dfhcpa 时间：2019-05-03 09:18:04
感谢陈老师的建议！
还有两个小问题；
1 、经过验证的方法具有很高的重复使用性，但并不是直接使用，举个例子：
比如公司开发了 A 物质的检测方法，花了两个月时间，如果下次接到关于与 A 相似的同类物质，可能方法开发仅需要两天做细节修改就可以了。请问这种情况下是否甚至可以资本化为无形资产？
2 、如果采用第一种方法，只有收入无成本，在 IPO申报时是否有问题？第二种方法，是将两个履约义务合并为一个履约义务，这个跟行业惯例有点不很吻合，这个行业里面收费都是将方法开发验证单独收费，样本分析另行收费。

回答人：chenyiwei
能否作为研发支出而不是合同成本核算，和能否资本化，还是两回事，虽然前者是后者的基础，但并不等同。

提问人：dfhcpa 时间：2019-05-03 09:30:49
还有一点忘记跟老师说，他们方法开发及验证一份报告，样本分析也有一份报告

回答人：chenyiwei
虽然有两份报告，并且单独标价，但仅仅方法开发和验证对客户而言并无商业价值，要取得样本分析报告才能实现客户的委托目的，所以对照新收入准则第十条，应认定为一项履约义务。